【裁判字號】    97,撤緩,2
【裁判日期】    970114
【裁判案由】    撤銷緩刑
【裁判全文】
臺灣臺東地方法院刑事裁定               97年度撤緩字第2號
聲  請  人  臺灣臺東地方法院檢察署檢察官
受  刑  人  甲○○
上列聲請人因受刑人犯違背安全駕駛致交通危險罪案件（臺灣桃
園地方法院96年度桃交簡字第3947號），聲請就本院95年度東選
簡字第3號判決所為緩刑之宣告予以撤銷，本院裁定如下：
    主  文
聲請駁回。
    理  由
一、聲請意旨略以：受刑人甲○○前因妨害投票案件，前經本院
    於民國95年1月23日以95年度東選簡字第3號判處有期徒刑 2
    月，如易科罰金，以銀元300元即新台幣900折算1日，緩刑2
    年，於95年3月9日確定。嗣於緩刑期內，即96年8 月19日犯
    違背安全駕駛致交通危險罪，經臺灣桃園地方法院於96年10
    月18日以96年度桃交簡字第3947號判處拘役40日，如易科罰
    金，以新台幣1,000元折算1日，於同年11月19日確定，足認
    原宣告之緩刑難收其預期效果，有執行刑罰之必要，即合於
    刑法第75條之1第1項第2 款所定得撤銷先前緩刑宣告之原因
    ，依刑事訴訟法第476 條規定，聲請撤銷先前之緩刑宣告等
    語。
二、按「受緩刑之宣告，而有下列情形之一者，撤銷其宣告：一
    、緩刑期內因故意犯他罪，而在緩刑期內受不得易科罰金之
    有期徒刑以上刑之宣告確定者。二、緩刑前因故意犯他罪，
    而在緩刑期內受不得易科罰金之有期徒刑以上刑之宣告確定
    者。」、「前項撤銷之聲請，於判決確定後六月以內為之。
    」、「受緩刑之宣告而有下列情形之一，足認原宣告之緩刑
    難收其預期效果，而有執行刑罰之必要者，得撤銷其宣告：
    一、緩刑前因故意犯他罪，而在緩刑期內受得易科罰金之有
    期徒刑、拘役或罰金之宣告確定者。二、緩刑期內因故意犯
    他罪，而在緩刑期內受得易科罰金之有期徒刑、拘役或罰金
    之宣告確定者。三、緩刑期內因過失更犯罪，而在緩刑期內
    受有期徒刑之宣告確定者。四、違反第七十四條第二項第一
    款至第八款所定負擔情節重大者。」、「前條第二項之規定
    ，於前項第一款至第三款情形亦適用之。」，刑法第75條第
    1項、第2項、第75條之1 第1項、第2項分別定有明文。查刑
    法第75條之1 增訂理由為：「…二、關於緩刑之撤銷，現行
    法第七十五條第一項固已設有兩款應撤銷緩刑之原因；至得
    撤銷緩刑之原因，則僅於保安處分章內第九十三條第三項與
    撤銷假釋合併加以規定，體例上不相連貫，實用上亦欠彈性
    。…爰參酌上開立法例增訂本條，於第一項分設四款裁量撤
    銷之原因，其理由如次：(一)現行關於緩刑前或緩刑期間故意
    犯他罪，而在緩刑期內受得易科罰金之有期徒刑之宣告者，
    列為應撤銷緩刑之事由，因認過於嚴苛，而排除第七十五條
    應撤銷緩刑之事由，移列至得撤銷緩刑事由，俾使法官依被
    告再犯情節，而裁量是否撤銷先前緩刑之宣告。其次，如有
    前開事由，但判決宣告拘役、罰金時，可見行為人仍未見悔
    悟，有列為得撤銷緩刑之事由，以資彈性適用，爰於第1 項
    第1款、第2款增訂之。…三、本條採用裁量撤銷主義，賦與
    法院撤銷與否之權限，特於第一項規定實質要件為『足認原
    宣告之緩刑難收其預期效果，而有執行刑罰之必要』，供作
    審認之標準。…」，是於緩刑期內因故意犯他罪，而在緩刑
    期內受得易科罰金之拘役宣告者，為「得撤銷」之事由，且
    於有得撤銷之事由時，賦與法院撤銷與否之權限，並以上開
    「足認原宣告之緩刑難收其預期效果，而有執行刑罰之必要
    」，供作審認之標準，並非如刑法第75條所定，若符合第 1
    項所定2 款情形，勿庸審酌其他要件，即應撤銷緩刑之宣告
    ，合先敘明。
三、按本件受刑人於94年間，因妨害投票案件，前經本院於95年
    1 月23日以95年度東選簡字第3號判處有期徒刑2月，如易科
    罰金，以銀元300元即新台幣900折算1日，緩刑2年，於95年
    3月9日確定，緩刑期間即自該日起算至97年3 月28日止（下
    稱前案）。嗣受刑人於緩刑期內之96年8 月19日犯違背安全
    駕駛致交通危險罪，經臺灣桃園地方法院於96年10月18日以
    96年度桃交簡字第3947號判處拘役40日，如易科罰金，以新
    台幣1,000元折算1日，於同年11月19日確定（下稱後案）等
    情，有臺灣高等法院被告前案紀錄表、刑事判決書在卷可憑
    。然查，受刑人前案之犯罪行為係妨害投票，並因其無前科
    ，因一時失慮致誤觸法律，而宣告緩刑，後案則係犯違背安
    全駕駛致交通危險罪，兩案之犯罪型態及原因、危害程度殊
    異，且後案經本院審酌後，亦僅量處拘役40日，可見後案之
    犯罪情節並非重大。又聲請人對於受刑人如何符合「足認原
    宣告緩刑難收預期效果，而有執行刑罰之必要」等實質要件
    ，並未提出受刑人除上開判決之犯罪事實以外之其他證據證
    明，尚難遽以其於前案緩刑期內又犯公共危險乙案即認受刑
    人所受之前案緩刑諭知未達預期效果。此外，亦無其他事證
    足認原宣告之緩刑難收矯治之效，難認本件有刑法第75條之
    1第1項第2 款規定應執行刑罰之必要性，故本件聲請人之聲
    請於法自有未合，應予駁回。
四、依刑事訴訟法第220條，裁定如主文。
中    華    民    國    97    年    1    月    14     日
                  刑事第三庭    法  官  蔡玉雪
以上正本證明與原本無異。
如不服本裁定，應於裁定送達後5日內向本院提出抗告狀（須附
繕本）。
「切勿逕送上級法院」
                                書記官  陳昭穎
中    華    民    國    97    年    1    月    15    日


司法院資訊處製作；財團法人民間司法改革基金會備份。
